臺灣彰化地方法院員林簡易庭小額民事判決
111年度員小字第327號
原      告  和泰產物保險股份有限公司

法定代理人  莊瑞德   
訴訟代理人  莊子賢律師
被      告  陳昶佑  
            陳雪梅  
上列當事人間請求損害賠償事件，本院於民國111年11月4日言詞
辯論終結，判決如下：
    主    文
被告應連帶給付原告新臺幣參萬陸仟柒佰玖拾肆元及自民國一一
一年十月十五日起至清償日止，按年息百分之五計算之利息。
訴訟費用（除減縮部分外）新臺幣壹仟元由被告連帶負擔。
本判決第一項得假執行；但被告如以新臺幣參萬陸仟柒佰玖拾肆
元為原告預供擔保，得免為假執行。
    事實及理由
一、訴狀送達後，原告不得將原訴變更或追加他訴，但請求之基
    礎事實同一者、擴張或減縮應受判決事項之聲明者，不在此
    限，民事訴訟法第255條第1項第2、3款定有明文。前開規定
    於小額訴訟程序仍適用之，此參同法第436條之23準用同法
    第436條第2項規定自明。查本件原告起訴時原僅將甲○○列為
    被告，並聲明：被告甲○○應給付原告新臺幣（下同）42,708
    元，及自起訴狀繕本送達翌日起至清償日止，按年息5%計算
    之利息；嗣因查知被告甲○○於行為時為未成年人，乃於民國
    111年9月28日具狀追加其法定代理人乙○○為被告，並變更聲
    明為：被告應連帶給付原告42,708元，及自起訴狀繕本送達
    翌日起至清償日止，按年息5%計算之利息；復於111年11月4
    日當庭變更聲明為：被告應連帶給付原告36,794元，及自民
    事追加聲請暨陳述意見狀繕本送達翌日起至清償日止，按年
    息5%計算之利息。核原告前揭所為追加被告乙○○部分，係基
    於請求之基礎事實同一，而就其請求被告連帶給付金額及利
    息部分，係屬擴張及減縮應受判決事項之聲明，合於前揭規
    定，應予准許。
二、本件被告乙○○經合法通知，未於言詞辯論期日到場，核無民
    事訴訟法第386條各款所列情形，爰依原告之聲請，由其一
    造辯論而為判決。
三、原告主張：被告甲○○於109年10月24日18時39分，騎乘車牌
    號碼000-0000號普通重型機車（下稱系爭A車），在彰化縣○
    ○鄉○○村○○路0段00號前處時，因於未劃分向線道路時未靠右
    行駛，且會車未保持半公尺以上之間隔，致撞擊原告所承保
    訴外人胡雅玉所有，而由訴外人胡仲鈴所駕等停在上開處所
    之車牌號碼000-0000號自用小客貨車（下稱系爭B車），致
    系爭B車受損（下稱系爭事故），而支出烤漆費用14,414元
    、板金費用6,924元、零件費用21,370元經折舊後為15,456
    元，系爭B車合理修復費用為36,794元，已由原告依保險契
    約賠付被保險人；又被告甲○○於行為時係未成年人，其法定
    代理人即被告乙○○應負連帶賠償責任，爰依侵權行為損害賠
    償及保險代位之法律關係，提起本件訴訟等語。並聲明：如
    上開變更聲明所示。
四、被告甲○○則以：對於原告主張事實沒有意見，但原告修車費
    用不需這麼多，伊家境不好，請法官減少原告請求費用等語
    ，並聲明：原告之訴駁回。
五、被告乙○○則未於言詞辯論期日到場，亦未提出書狀作何聲明
    或陳述。
六、得心證之理由：
  ㈠原告主張被告甲○○於前揭時地因上開過失，造成系爭B車受損
    ，已由原告依保險契約賠付被保險人等事實，並提出系爭B
    車行照、道路交通事故現場圖、當事人登記聯單、車險理賠
    計算書、中部汽車股份有限公司北斗服務廠估價單及發票等
    件為證，並經本院向彰化縣警察局溪湖分局調閱交通事故調
    查卷宗核閱屬實，而被告甲○○對於原告主張之此等事實僅為
    上開抗辯，另被告乙○○已於相當時期受合法之通知，既未到
    場爭執，復未提出書狀作任何聲明或陳述，自堪信原告上開
    主張為真實。被告甲○○既係於騎乘系爭A車時與系爭B車發生
    碰撞，致系爭B車受損，被告甲○○就系爭B車因本件事故所受
    之損害，自應負賠償之責。
　㈡按因故意或過失，不法侵害他人之權利者，負損害賠償責任
    ；無行為能力人或限制行為能力人，不法侵害他人之權利者
    ，以行為時有識別能力為限，與其法定代理人連帶負損害賠
    償責任，民法第184條第1項前段、第187條第1項前段分別定
    有明文。被告甲○○就系爭B車因本件事故所受之損害，應負
    賠償之責，而被告甲○○於行為時為限制行為能力人，依其行
    為當時情狀當有識別能力，被告乙○○為其法定代理人，原告
    自得請求被告連帶賠償車輛之修復費用。
  ㈢本件系爭B車支出之烤漆費用14,414元、板金費用6,924元、
    零件費用21,370元，此有中部汽車股份有限公司北斗服務廠
    估價單及發票可證。而依行政院所頒「固定資產耐用年數表
    」及「固定資產折舊率表」之規定，小客車耐用年數為5年
    ，依定率遞減法每年折舊1000分之369。另依營利事業所得
    稅查核準則第95條第6項規定「固定資產提列折舊採用定率
    遞減法者，以1年為計算單位，其使用期間未滿1年者，按實
    際使用之月數相當於全年之比例計算之，不滿1月者，以月
    計」。系爭B車係於109年2月出廠，至事故發生時間109年10
    月24日止，實際使用期間為9月，扣除此折舊後，原告自得
    請求零件費用15,456元（詳如附表所示），另烤漆費用14,4
    14元、板金費用6,924元，蓋其係修理付出之勞務代價，為
    回復原狀時必要支出之費用，並無折舊可言，準此，原告承
    保車輛修復必要費用合計為36,794元。
七、綜上所述，原告依侵權行為損害賠償及保險代位之法律關係
    ，請求被告連帶給付36,794元及自民事追加聲請暨陳述意見
    狀繕本送達被告翌日即自111年10月15日起至清償日止，按
    年息5%計算之利息，為有理由，應予准許。
八、本件原告勝訴部分係依小額程序所為被告敗訴之判決，依民
    事訴訟法第436條之20規定，應依職權宣告假執行，並依同
    法第392條第2項規定，依職權宣告被告如預供擔保後，得免
    為假執行。
九、本件事證已臻明確，原告與被告其餘攻擊防禦方法及所提證
    據，於判決結果不生影響，爰不一一論列。
十、訴訟費用負擔之依據：民事訴訟法第85條第2項。
中　　華　　民　　國　　111 　年　　11　　月　　18　　日
                  臺灣彰化地方法院員林簡易庭
                          法  官  楊鑫忠
以上正本係照原本作成。
如對本判決不服，得於送達後20日內以判決違背法令為理由，向
本院提起上訴狀(須附繕本)。
中　　華　　民　　國　　111 　年　　11　　月　　18　　日
                          書記官  張清秀
附表
折舊時間           金額
第1年折舊值        21,370×0.369×(9/12)=5,914
第1年折舊後價值    21,370-5,914=15,456